# 求助陈老师，完工未结算项目投资

提问人：xuer5400 时间：2020-01-04 06:46:33
陈老师，A公司 2017 年建设天然气管网（A公司业务为非天然气相关行业），因与建造企业存在分歧已完工尚未办理完工结算，A公司已成立子公司经营天然气业务，现在已开始正常运营，目前状态资产在A公司，与资产相关的业务收入成本在子公司，A公司能否把未结算的天然气管网投资到子公司

回答人：chenyiwei
从法律上说，如果该管网资产本身的权属无纠纷（包括承建方不会因为 工程合同纠纷而申请执行该管网资产），未设置担保等他项权利，且评估值能够可靠确定，则可以作为对子公司的非货币出资，但需办理财产权转移手续。
同时，相关法律纠纷继续留在母公司处理，不能转移给子公司处理。